# 请教陈老师债务重组问题

提问人：江江 33 石石 时间：2020-01-03 17:48:46
项目公司为租赁公司，主要从事融资租赁业务（实质上为抵押贷款）。账面核算长期应收款-融资租赁款，借款人按照租赁协议的利率分期偿还本金和利息。在业务开展过程中，借款人难免存在违约情况，公司会根据情况与借款人签订展期协议，包括延长借款期限、降低借款利率措施。
根据新修订的债务重组准则，债务重组实质上为债权人和债务人就金融资产的偿还时间、金额或方式重新达成协议。债务重组方式包括调整债务本金、改变债务利息、变更还款期限等方式修改债权和债务的其他条款，形成重组债权和重组债务。
那么在借款展期或降低借款利率的情况下如何账务处理，如何取得债务重组损失？
假设某笔违约借款到期的本息合计 12000 万元，原来利率为10%。重新签订协议，借款期限延长 2 年，利率降为8%。作为债权人该如何对该债务重组处理？ 谢谢陈老师。

回答人：chenyiwei
这个问题首先需要判断的是：修改债务条件是否导致金融资产终止确认。其判断的标准是：将修改债务条件后的剩余期间合同现金流量按原债权的实际利率折现到变更后债务条件的生效日，将该折现值与原条款下债权于该日的摊余成本相比较，如果大于10%就认为可以终止确认，如果小于10%则不导致终止确认。
如果未导致终止确认的，则按《企业会计准则第 22 号——金融工具确认和计量（ 2017 年修订）》第四十二条规定处理。
如果导致终止确认的，则视同原债权终止确认，同时确认一项新的金融资产。新金融资产的初始计量金额为其公允价值，新金融资产的初始计量金额与原金融资产的账面价值之间的差额为原金融资产的终止确认损益。